【裁判字號】    95,抗,332
【裁判日期】    951031
【裁判案由】    聲請再審
【裁判全文】
臺灣高等法院高雄分院刑事裁定           95年度抗字第332號
抗  告  人
即  被  告  甲○○
上列抗告人因恐嚇案件聲請再審，不服臺灣高雄地方法院中華民
國95年9 月26日裁定（95年度聲再字第33號），提起抗告，本院
裁定如下：
    主  文
抗告駁回。
    理  由
一、原裁定意旨略以（95年度聲再字第33號）：按法院認為聲請
    再審之程序違背規定者，應以裁定駁回之，刑事訴訟法第
    433 條定有明文。而聲請再審，由判決之原審法院管轄，且
    聲請再審，應以再審書狀敘述理由，附具原判決之繕本及證
    據，提出於管轄法院為之，同法第426 條第1 項及同法第
    429 條亦分別定有明文。次按，當事人聲請再審者，以確定
    判決為限，裁定不得作為聲請再審之對象，此觀之刑事訴訟
    法有關再審之規定甚明，亦有最高法院72年度台抗字第381
    號裁定可資參照。經查：本件聲請人於民國95年9 月19日具
    狀對臺灣高等法院高雄分院95年度抗字第254 號裁定聲明不
    服，惟該書狀並未附具原裁定之繕本及證據，已有未合。而
    聲請人於94年間因恐嚇案件，經本院以95年度簡字第270 號
    判處有期徒刑4 月，如易科罰金，以300 元折算1 日，聲請
    人不服提起上訴，再經本院於95年5 月30日，以95年度簡上
    字第293 號駁回其上訴確定，聲請人復就上開確定判決向本
    院聲請再審，亦經本院以95年度聲再字第22號裁定聲請駁回
    ，聲請人不服提起抗告，復經臺灣高等法院高雄分院於95年
    8 月31日，以95年度抗字第254 號裁定抗告駁回在案等情，
    有本院裁判書3 紙、臺灣高等法院高雄分院裁判書1 份，及
    臺灣高等法院高雄分院被告前案紀錄表1 紙附卷可稽，是聲
    請人就本院95年度聲再字第22號裁定，聲明不服案件，係經
    第二審法院裁定駁回抗告確定，聲請人對該已確定之臺灣高
    等法院高雄分院95年度抗字第254 號裁定聲請再審，依法自
    應向該裁定之第二審法院聲請再審，其向無管轄權之本院聲
    請，程序顯屬違背規定。另聲請人聲請再審之對象，係臺灣
    高等法院高雄分院聲請再審案件所為之裁定，而非確定判決
    ，已如前述，揆諸前揭法律規定及最高法院判決意旨，聲請
    人係以確定裁定為再審對象，且係非本院管轄之第二審裁定
    ，聲請再審書狀未附具原裁定繕本與證據，均於法未合，自
    應駁回，爰依刑事訴訟法第433 條，裁定駁回等語。
二、按法院認為聲請再審之程序違背規定者，應以裁定駁回之，
    刑事訴訟法第433 條定有明文。而聲請再審，由判決之原審
    法院管轄，且聲請再審，應以再審書狀敘述理由，附具原判
    決之繕本及證據，提出於管轄法院為之，同法第426 條第1
    項及同法第429 條亦分別定有明文。次按，當事人聲請再審
    者，以確定判決為限，裁定不得作為聲請再審之對象，此觀
    之刑事訴訟法有關再審之規定甚明，亦有最高法院72年度台
    抗字第381 號裁定可資參照。經核聲請人聲請再審之對象，
    係臺灣高等法院高雄分院95年度聲再字第22號聲請再審案件
    所為之裁定，並非確定判決，其向原審地方法院為此再審聲
    請顯非合法。又其聲請再審書狀附未附具原裁定繕本與證據
    ，於法亦有未合。原審據以認定本件再審之聲請不合法而裁
    定駁回，並無違誤，應予維持。抗告意旨仍執其他實體爭執
    ，指摘原裁定不當，為無理由，應予駁回。
據上論結，應依刑事訴訟法第412 條，裁定如主文。
中    華    民    國    95    年    10    月    31    日
                  刑事第八庭    審判長法  官  李炫德
                                      法  官  陳志銘
                                      法  官  蔡國卿
以上正本證明與原本無異。
不得再抗告。
中    華    民    國    95    年    10    月    31    日
                                      書記官  顏惠華


司法院資訊處製作；財團法人民間司法改革基金會備份。
